臺灣臺南地方法院刑事判決
111年度侵訴字第63號
公  訴  人  臺灣臺南地方檢察署檢察官
被      告  陳志偉



上列被告因妨害性自主案件，經檢察官提起公訴（111年度偵字
第6907號），被告於準備程序就被訴事實為有罪之陳述，本院合
議庭裁定由受命法官改依簡式審判程序審理，判決如下：
    主  文
乙○○犯對於十四歲以上未滿十六歲之女子為性交罪，處有期徒刑
肆月。緩刑貳年，緩刑期間付保護管束，並應於本判決確定之日
起貳年內，接受法治教育貳場次。
    事  實
一、乙○○與AC000-A111022（真實姓名詳卷，民國96年3月生；下
    稱A女）為朋友，明知A女於110年11月時為14歲以上未滿16
    歲之女子，性自主能力及身體自主判斷能力均尚未成熟，仍
    基於對14歲以上未滿16歲女子同時為性交、猥褻行為之犯意
    ，於110年11月下旬某日，在臺南市東區○○路劉姓友人租屋
    處，經A女同意，以其性器插入A女陰道之方式，對A女為性
    交1次，後要求A女以手上下撫摸其性器以滿足其性慾之方式
    ，對A女為猥褻行為1次。
二、案經AC000-A111022A（A女之母，下稱B女）訴由臺南市政府
    警察局永康分局報告臺灣臺南地方檢察署檢察官偵查起訴。
    理  由
壹、程序事項
一、被告乙○○所犯為死刑、無期徒刑、最輕本刑3年以上有期徒
    刑以外之罪，亦非高等法院管轄之第一審案件，其於準備程
    序就被訴事實為有罪之陳述（本院卷第52頁），經告知簡式
    審判程序之旨，並聽取檢察官及被告之意見後，本院合議庭
    依刑事訴訟法第273條之1第1項規定裁定進行簡式審判程序
    ，是本案之證據調查，依同法第273條之2規定，不受同法第
    159條第1項、第161條之2、第161條之3、第163條之1，及第
    164條至第170條所規定證據能力認定及調查方式之限制，合
    先敘明。
二、按性侵害犯罪防治法第12條第2項規定：「行政機關、司法
    機關及軍法機關所製作必須公示之文書，不得揭露被害人之
    姓名、出生年月日、住居所及其他足資識別被害人身分之資
    訊。」本件屬性侵害犯罪防治法所稱之性侵害犯罪，爰依上
    開規定，以A女指稱被害人、B女指稱A女之母，惟其等之真
    實姓名年籍詳卷附不公開之資料，可供查核比對。
貳、實體事項
一、認定事實所憑依據及理由
㈠、前揭犯罪事實，迭據被告於偵查及審理時供承不諱（警卷第3
    至7頁；偵卷第17至19頁；本院卷第52、58頁），核與證人
    即被害人A女、證人即告訴人B女分別於警詢證述大致相符（
    警卷第9至21頁），並有A女指認被告及其機車照片3張、車
    牌號碼000-0000號車輛詳細資料報表、臺南市政府家庭暴力
    暨性侵害防治中心性侵害案件案情摘要表、性侵害案件代號
    與真實姓名對照表等件在卷可查（警卷第23至27頁及卷末彌
    封袋第5、11頁），足認被告之任意性自白與事實相符，並
    有證據補強，堪以採信。
㈡、刑事法上所謂之「猥褻」，係指性交以外，客觀上足以刺激
    或滿足性慾，其內容可與性器官、性行為及性文化之描繪與
    論述聯結，且須以引起普通一般人羞恥或厭惡感而侵害性的
    道德感情，有礙於社會風化之行為（司法院釋字第407號解
    釋、第617號解釋、最高法院63年台上字第2235號判決先例
    參照）。查被告於事實欄所示之時、地，要求A女以手上下
    撫摸其性器，依社會一般通念，已足以引起性慾之興奮與滿
    足，自屬猥褻行為無疑。
㈢、從而，本案事證明確，被告上開犯行均堪認定，應依法論罪
    科刑。
二、論罪科刑：
㈠、查A女為96年3月生，有卷附性侵害案件代號與真實姓名對照
    表存卷可憑（警卷卷末彌封袋第11頁），而被告知悉A女於
    本案案發時係14歲以上未滿16歲乙節，並經被告供述在卷（
    偵卷第18頁），是被告與A女於事實欄所載時間發生性交、
    猥褻行為時，係與14歲以上未滿16歲之女子為性交、猥褻行
    為。核被告所為，係犯刑法第227條第3項對14歲以上未滿16
    歲女子為性交罪及同條第4項對14歲以上未滿16歲女子為猥
    褻行為罪。上開二罪，係在時間、地點密接情況下，為滿足
    其性慾而為，應視為係以一行為同時觸犯上開2罪名，為想
    像競合犯，應依刑法第55條規定，從一重之對14歲以上未滿
    16歲女子為性交罪處斷。又被告行為時係19歲之人，其所犯
    刑法第227條第3項之罪係對被害人為14歲以上未滿16歲之少
    年所設之特別處罰規定，故無需再適用兒童及少年福利與權
    益保障法第112條第1項但書規定加重其刑，併此敘明。
㈡、爰以行為人之責任為基礎，審酌被告明知A女為14歲以上未滿
    16歲之人，對於性行為之智識及自主能力均未臻成熟，竟未
    克制己身情慾衝動，對A女為性交、猥褻行為，對A女之身心
    健全、人格發展造成影響，其行為確屬不當，惟念被告始終
    坦承犯行，態度良好，犯案時年僅19歲，正值年輕氣盛、血
    氣方剛、經驗未豐之年紀，思慮亦屬未能周全之年紀，且與
    A女年齡相距並非懸殊，復未使用暴力等方式為本案犯行，
    犯罪手段尚稱平和，且被告未曾受有期徒刑以上刑之宣告，
    有卷附臺灣高等法院被告前案紀錄表1份可稽，素行良好；
    再考量被告已與A女、B女達成調解，並業已依調解內容給付
    完畢，有本院111年度南司刑移調字第476號調解筆錄1份在
    卷可佐（本院卷第47至48頁）；兼衡被告犯罪之動機、目的
    、手段、所生危害，及其於本院審理時自陳之智識程度、經
    濟及家庭狀況（本院卷第61頁）等一切情狀，量處如主文所
    示之刑。 
三、緩刑宣告之理由
    被告未曾受有期徒刑以上刑之宣告，有臺灣高等法院被告前
    案紀錄表附卷可憑，其因一時失慮致罹刑典，惟犯後始終坦
    承犯行，復與A女、B女達成調解，並取得其等原諒，顯見其
    確有悔悟之意，且B女並於調解筆錄中表示同意給予緩刑等
    語，有本院111年度南司刑移調字第476號調解筆錄1份在卷
    可佐（本院卷第47至48頁），本院認其經此偵審程序之教訓
    ，當知警惕而無再犯之虞，再酌以刑罰固屬國家對於犯罪行
    為人，以剝奪法益之手段，所施予之公法上制裁，惟其積極
    目的，仍在預防犯罪行為人之再犯，故對於惡性未深者，若
    因偶然觸法即令其入獄服刑，誠非刑罰之目的，因認前揭刑
    之宣告以暫不執行為適當，爰依刑法第74條第1項第1款之規
    定，宣告緩刑2年，以啟自新；又為使被告能深切記取教訓
    及強化法治觀念，使其於緩刑期內深知警惕，避免再度犯罪
    ，並參酌其前揭生活情狀及考量本案情節、所生損害等情，
    併命被告於緩刑期間內，應依檢察官指定之期間，接受法治
    教育課程2場次；另依刑法第93條第1項第1款規定，諭知於
    緩刑期間付保護管束。倘被告未遵期履行上開緩刑之負擔且
    情節重大，足認原宣告之緩刑難收其預期效果，而有執行刑
    罰之必要者，檢察官自得向法院聲請依刑法第75條之1 第1
    項第4款之規定，撤銷其緩刑宣告，附此敘明。
據上論斷，應依刑事訴訟法第273條之1第1項、第284條之1、第2
99條第1項前段，刑法第227條第3項、第4項、刑法第55條、第74
條第1項第1款、第2項第8款、第93條第1項第1款，判決如主文。
本案經檢察官蘇烱峯提起公訴，檢察官甲○○到庭執行職務。
中　　華　　民　　國　　111 　年　　7 　　月　　27　　日
　　　　　　　　　刑事第三庭    法　官　茆怡文
以上正本證明與原本無異。
如不服本判決應於收受本判決後20日內向本院提出上訴書狀，並
應敘述具體理由。其未敘述上訴理由者，應於上訴期間屆滿後20
日內向本院補提理由書狀（均須按他造當事人之人數附繕本）「
切勿逕送上級法院」。 
　　　　　　　　　　　　　　　　書記官　薛雯庭
中　　華　　民　　國　　111 　年　　7 　　月　　27　　日
附錄本案論罪科刑法條全文：
中華民國刑法第227條
對於未滿14歲之男女為性交者，處3年以上10年以下有期徒刑。
對於未滿14歲之男女為猥褻之行為者，處6月以上5年以下有期徒
刑。
對於14歲以上未滿16歲之男女為性交者，處7年以下有期徒刑。
對於14歲以上未滿16歲之男女為猥褻之行為者，處3年以下有期
徒刑。
第1項、第3項之未遂犯罰之。